# 现金流列报

提问人：jangyanbo 时间：2016-01-14 21:40:16
陈老师好！关于支付给职工以及为职工支付的款项的事项向您请教！ 按照准则应付职工薪酬核算的在款项支出时是否均放在支付给职工以及为职工支付的款项中呢，有没有用应付职工薪酬核算的在现金流列报时不在支付给职工以及为职工支付的款项中呢（除列报在投资活动中的，比如说在建工程）。比如说工会经费、职工教育经费、离退休人员工资等，陈老师方便列举下吗

回答人：chenyiwei
工会经费、职工教育经费、离退休人员工资等，在实际支付或发放时，除了在会计上计入工程成本或资本化研发支出的此类项目金额以外，其余均列报为“支付给职工以及为职工支付的现金”。

提问人：jangyanbo 时间：2016-01-15 10:47:51
陈老师好！对离退休人员的支付款项因其不纳入应付职工薪酬核算，那支付时应列入支付的其他与经营活动有关的现金里去吧！另外，应付福利费中除了对离退休统筹外的支付外要放到支付的其他与经营活动有关的现金中，还没有实际列支时不放到支付给职工以及为职工支付的现金中去呢

回答人：chenyiwei
1 、应付福利费对应的现金流量均为“支付给职工以及为职工支付的现金”； 2 、支付给离退休人员的款项，属于从已确认的设定受益计划相关负债中开支的，为“支付给职工以及为职工支付的现金”；其他情形为“支付的其他与经营活动有关的现金”。